【裁判字號】    97,台上,5760
【裁判日期】    971113
【裁判案由】    強盜
【裁判全文】
最高法院刑事判決            九十七年度台上字第五七六０號
上  訴  人  甲○○
選任辯護人  范仲良律師
上  訴  人  乙○○
選任辯護人  張永昌律師
上列上訴人等因強盜案件，不服台灣高等法院高雄分院中華民國
九十七年九月十二日第二審判決（九十七年度上訴字第六六七號
，起訴案號：台灣屏東地方法院檢察署九十六年度偵字第六九三
、一二八八、一五一二、一六０六、二０五一、二０七一號），
提起上訴，本院判決如下：
    主  文
原判決關於甲○○如附表編號３、５、８之罪刑部分撤銷。
甲○○共同犯附表編號３、５、８之攜帶兇器強盜罪，各處如附
表編號３、５、８所示之宣告刑及減得之刑。扣案之西瓜刀壹支
沒收。
其他上訴駁回。
    理  由
一撤銷改判部分：
本件原判決認定上訴人甲○○與乙○○（其上訴不合法律上之程
式，應予駁回，如後述），共同基於意圖為自己不法所有，以脅
迫，至使不能抗拒，而取他人之物或使其交付之強盜犯意，而為
附表編號３、５、８所示共同攜帶兇器強盜犯行，嗣經警查獲，
扣得犯罪工具西瓜刀壹支等情。係以甲○○坦承於附表編號３、
５、８所示時、地，推由綽號「阿松」之成年男子（即乙○○、
甲○○或稱其為「阿雄」）在店外把風接應，再推由甲○○持西
瓜刀進入各該超級商店，向各該店員取得附表編號３、５、８所
示之財物等情，雖其辯稱：伊行為未至使店員不能抗拒之程度，
並非強盜犯行云云。然被害店員丙○○、陳家緯、徐佑錡等人於
第一審均已到庭結證當時歹徒持西瓜刀強盜時，伊等均不能抗拒
等語；又犯案時間均在凌晨，當時店內僅店員一人，甲○○又持
西瓜刀高喊強劫，要被害人把錢拿出來，或告之如不拿出錢，就
要砍下去等動作，在客觀上已達到抑制被害人之意思自由而不能
抗拒之程度，自屬強盜行為，是甲○○所辯，為不足採。乙○○
於警詢、偵查及第一審法院羈押庭訊問時，已坦承此部分犯行，
核與甲○○所述強盜情節相符，是其事後翻異前詞，改稱：伊未
參與犯罪云云，甲○○亦附和其說，供稱：綽號「松仔」或「雄
仔」者，非乙○○云云，分別為卸責及迴護之詞，均無足取。此
外，復有犯案車輛照片、超商監視器翻拍照片、超商現場照片、
作案工具照片及扣案作案工具西瓜刀一把可資佐證，綜上事證，
甲○○之上開強盜犯行，足堪認定。並以核甲○○上述犯行，均
係犯刑法第三百二十八條第一項之強盜罪，而有同法第三百二十
一條第一項第三款之「攜帶兇器而犯之」之情形，應論以同法第
三百三十條第一項之攜帶兇器強盜罪，甲○○與乙○○間，有犯
意聯絡及行為之分擔，均為共同正犯。又甲○○因他案被捕後，
對於未發覺之上述三罪向員警李錦琪、任義忠及陳俊男自首而接
受裁判等情，已據證人李錦琪、任義忠及陳俊男分別於第一審、
原審證述明確，而依刑法第六十二條規定減輕其刑。因而撤銷第
一審關於上開部分之判決，依刑法第二十八條、第三百二十一條
第一項第三款、第三百三十條第一項、第六十二條、第五十一條
第五款、第三十八條第一項第二款，論甲○○以攜帶兇器強盜三
罪，並審酌甲○○智識程度非高，正值青壯身體健全，竟不憑己
力合法獲取財物，反圖不勞而獲，數次為強盜犯行，嚴重破壞治
安，造成人心恐慌，惡性非輕，但犯罪後能供承犯行，態度良好
等一切情狀，各量處如附表編號３、５、８所示之刑（均處有期
徒刑陸年）。扣案之西瓜刀一把為甲○○所有，供犯罪所用之物
，已據甲○○供明在卷，依刑法第三十八條第一項第二款規定宣
告沒收。經核除後部分外，原無不合。惟按中華民國九十六年
罪犯減刑條例第六條規定：「對於第三條所定不予減刑而未發覺
之罪，於本條例施行前至施行之日起三個月內自首而受裁判者，
依第二條第一項規定予以減刑。」，甲○○所涉上述附表編號３
、５、８三次犯行，犯罪時間分別為九十六年一月八日、同年一
月十四日及同年月十七日，甲○○於九十六年一月二十一日、二
月六日及十四日警詢時，已向警方自首，已如前述，自應依上開
減刑條例予以減刑，原判決未予減刑，顯有未合，就此而言，應
認此部分之上訴為有理由，但此項違誤尚不影響於事實之確定，
本院可據以為判決。爰將原判決關於上開罪刑部分撤銷，自為判
決，酌情仍各處以有期徒刑六年，各減為有期徒刑三年，扣案之
西瓜刀一支沒收之，以資糾正。
二上訴駁回部分（即乙○○部分及甲○○如附表編號６、１０之
強盜部分）：
按刑事訴訟法第三百七十七條規定，上訴於第三審法院，非以判
決違背法令為理由，不得為之。是提起第三審上訴，應以原判決
違背法令為理由，係屬法定要件。如果上訴理由書狀並未依據卷
內訴訟資料，具體指摘原判決不適用何種法則或如何適用不當，
或所指摘原判決違法情事，顯與法律規定得為第三審上訴理由之
違法情形，不相適合時，均應認其上訴為違背法律上之程式，予
以駁回。本件上訴人甲○○上訴意旨略稱：(一)、附表編號６、１
０之被害人黃智信、廖益超等人於甲○○對其等犯罪時，尚未至
不能抗拒之程度，此部分犯行，不成立強盜罪。(二)、附表編號６
、１０部分，甲○○主動供出犯行，係自首，應依法減刑。(三)、
甲○○未傷害被害人，犯罪情節輕微，原判決就附表編號６、１
０之犯行分別量處有期徒刑七年二月、七年二月，量刑過重等語
。上訴人乙○○上訴意旨則略稱：(一)、乙○○前後辯解雖略有不
同，但所陳述之大體情節皆為警方利誘其自白，乙○○是因害怕
又想交保，又以為警方已取得檢察官之首肯准予交保，乙○○因
此才為不實之自白。又乙○○前後供述之細節部分亦無互相衝突
，反而係互為補充。況依檢察官所提出之證據，尚有合理可疑存
在，於客觀上尚未達於一般社會生活經驗均不致有所懷疑之確信
程度，是依上開說明，即難據為乙○○有罪之認定。原判決遽以
乙○○有瑕疵且與事實不符之自白，為乙○○有罪之認定，顯有
判決不適用法則或適用法則不當及判決所載理由矛盾之違背法令
。(二)、甲○○於警詢、偵查中固曾陳述與綽號「松仔」者共犯附
表編號３、５、６、８之強盜犯行。然甲○○於偵查中亦一再表
示「雄仔」不是乙○○等語；又甲○○於警詢時所稱「松仔」之
身材樣貌特徵為「約一百七十八公分、身材瘦高，蓄長髮」、「
他瘦高，約一百七十八公分，臉白」等語，而乙○○身高約一百
七十一公分，身材略胖，有九十六年度偵字第六九二號卷第一０
九頁之口卡片可稽，顯見甲○○於警詢或偵查中所指之「松仔」
，並非乙○○。原判決對前開甲○○有利於乙○○之樣貌特徵上
之一致供述，並未說明其何以不採之理由，即為乙○○不利之認
定，有判決所載理由矛盾之違背法令。(三)、被害人蘇凱鼎、吳忠
穎等人於警詢之陳述，至多僅能證明有於附表編號３、５、６、
８所示之時、地遭強盜之事實，尚不足以證明乙○○有參與附表
編號３、５、６、８所示之犯行。原判決以之為乙○○不利之認
定，有理由矛盾之違背法令。(四)、原判決認定乙○○使用000
0000000號電話與甲○○聯繫，然上訴人於偵查中曾稱：
該手機於九十五年十二月間至九十六年二月初快過年前借予綽號
「阿松」之男子使用等語，而甲○○於第一審審理時亦證述因交
女友拿新手機較炫，乃向乙○○借0000000000號手機
使用，嗣犯罪時再交給「阿松」使用等語，雖二人之陳述互有出
入，然對於犯案時該綽號「阿松」之人持有上開手機之陳述則屬
一致。是則，在附表編號３、５、６、８所示之時間前、後，該
0000000000號手機之使用究係上訴人？抑或「松仔」
（或「雄阿」、「雄仔」、「阿松」）之男子，非無疑義，原判
決未審酌及此，即率爾為上訴人不利之認定，顯有判決不適用法
則或適用不當及判決所載理由矛盾之違背法令。(五)、乙○○因向
甲○○借汽車，所以請吳仁圍代為還車。又附表編號８之犯罪時
間為九十六年一月十七日凌晨，距甲○○與歐斯傑共同犯附表編
號９、１０、１１之犯罪時間（即九十六年一月二十一日凌晨）
，已近四日之時間，可能綽號「阿松」之男子將0000000
000號手機交還乙○○，準此，亦難以甲○○聯絡00000
00000號手機持用人將車交還，而乙○○同時為該手機及自
小客車之持有人，即遽為乙○○不利之認定。原判決未見及此，
即率爾為乙○○不利之認定，顯有判決不適用法則或適用不當及
判決所載理由矛盾之違背法令。(六)、乙○○如真有與甲○○共犯
強盜案，依經驗法則，乙○○不會笨到使用以自己名義所申請之
電話作為犯罪聯絡工具。且乙○○理應於知悉甲○○遭警逮捕時
，即四處逃亡，並避開與甲○○之任何聯繫，不可能還完全不知
情似的，於九十六年一月二十一日還接聽甲○○之電話，並依甲
○○之指示，要吳仁圍將甲○○所有之車牌號碼為０四００－Ｎ
Ｚ號之自小客車開至高雄醫學院還車，且乙○○亦不可能於知悉
甲○○遭警逮捕後，不立即逃亡以避警方追捕，還至台中成功嶺
服替代役，讓警方輕易逮捕之。足見乙○○的確未與甲○○共同
犯案，亦不知甲○○之任何犯罪情節。原判決就此有利於乙○○
之客觀經驗定則，亦未審酌，原判決之認定顯有判決不適用法則
或適用不當及判決所載理由矛盾之違背法令。(七)、證人即警員任
義忠於九十六年九月十一日第一審審理時證稱：「製作筆錄時甲
○○沒有說跟乙○○做，當時他有提供行動電話號碼，這部分是
劉檢察官主動開拘票，叫我們實行拘提。我們調乙○○口卡借訊
甲○○後，但他認不出來，我們報告劉檢察官，他自己調乙○○
之通聯紀錄，劉檢察官說就是乙○○。甲○○始終沒有說是乙○
○，他都說是松仔。」，原判決對此有利於乙○○之證言，並未
說明其何以不可採為有利於乙○○認定之理由，即率爾為上訴人
不利之認定，原判決之認定顯有判決不適用法則或適用不當及判
決所載理由矛盾之違背法令等語。
惟查證據之取捨、證據證明力之判斷，以及事實有無之認定，屬
事實審法院之職權，苟其取捨判斷與認定，並不違背論理法則及
經驗法則，即不容任意指為違法，而執為適法之第三審上訴理由
。本件原審認定上訴人甲○○有附表編號６、１０所示之強盜犯
行，上訴人乙○○有附表編號３、５、６、８所示之強盜犯行，
係依憑甲○○之供詞；乙○○於警詢、偵查及第一審羈押訊問時
之自白；證人吳仁圍之證詞，被害人丙○○、陳家緯、黃智信、
徐佑錡、廖益超等人分別於警詢、偵查與第一審之證言；及犯案
車輛照片、被害超商監視器翻拍照片及現場照片、作案工具照片
、扣案之作案用西瓜刀一支等證據資料，予以綜合判斷，認上訴
人等此部分之犯行，足堪認定。又以核上訴人等所為，均係犯刑
法第三百二十八條第一項之強盜罪，因有同法第三百二十一條第
一項第三款「攜帶兇器犯之」之情形，應依同法第三百三十條第
一項之加重強盜罪論處，並於法定刑內量處其刑。且指駁、說明
：(一)、甲○○於屏東縣警察局潮洲分局偵查隊第一、二次警詢時
，均未自首附表編號６之犯行，嗣屏東縣警察局內埔分局知悉甲
○○被捕後，前往潮州分局播放附表編號６強盜案之被害超商監
視錄影光碟後，甲○○始坦承犯行，足見內埔分局員警已發覺甲
○○涉及此案，始前往潮州分局詢問甲○○，甲○○就此並未自
首；乙○○自第一審羈押訊問之後，即翻異前詞，否認犯罪，辯
稱：伊因欠甲○○債務，所以0000000000號行動電話
借予甲○○，甲○○再交予綽號「松仔」者使用，伊非甲○○所
稱綽號「松仔」或「雄仔」之共同正犯云云；甲○○亦附和其說
，供稱：共同作案之「松仔」或「雄仔」，非乙○○云云。然查
，甲○○於警詢、偵查中多次供稱：附表編號３、５、６、８之
犯行均與「雄仔」共犯，「雄仔」把風接應，由伊下手強盜，不
知「雄仔」真實姓名，平日均與其使用0000000000號
手機聯絡等語；其後改稱是「松仔」，不是「雄仔」，因二者台
語音相近，警方誤載云云。然無論「雄仔」或「松仔」，其使用
行動電話號碼均為0000000000，而該電話號碼係乙○
○於九十五年八月二十五日向和信電訊股份有限公司申請啟用，
有該手機號碼客戶資料表、申請書、電信費帳單在卷可按，該行
動電話自九十五年八月二十五日申請啟用，均由乙○○使用等情
，業據乙○○於九十六年三月二十二日警詢時及偵查中自承在卷
；嗣改稱：該電話於九十五年十二月初至九十六年二月初借予「
松仔」云云，然於原審提示該行動電話通聯紀錄，問何人通話時
，乙○○又改稱：這二個月的電話，有時是「松仔」打的，有時
是伊打的，有時候「松仔」出去向伊借電話，回來就還給我，有
時候借他，碰面時伊又拿回來打云云。乙○○對該電話有無借予
「松仔」及借予「松仔」之時間，隨著案情發展訴訟進行，更易
其詞，前後供述不一，自難採信。又甲○○為警逮捕後，警方要
求甲○○交出作案小客車，與監視器所攝錄歹徒駕駛小客車比對
，甲○○乃撥打0000000000號手機通知「雄仔」，叫
他把車子開到「大都會網咖」，該電話由乙○○接聽後，委由友
人吳仁圍將該車交給警方，此據甲○○、乙○○供述在卷，並經
證人吳仁圍證述屬實。甲○○明知接聽電話係乙○○；苟乙○○
非甲○○所稱之共犯「雄仔」，自無於警方取得該小客車後，於
警詢時仍供稱：「（你於九十六年一月十四日作案所駕駛之牌照
０四００－ＮＺ號自小客車，你於何時、地帶警方去取回？）是
我打電話給綽號『雄阿』，叫他把車子開到大都會網咖，於十三
時警方在高雄市○○○路與十全路口，當時是由『偉阿』（吳仁
圍）所駕駛。」等語；嗣於九十六年一月二十五日警詢時亦供稱
：「我是聯絡綽號『雄仔』，打他的手機0000000000
號電話，叫他車子開出來。」、「（你當天（二十一日）打電話
0000000000號電話時，是否綽號『雄仔』本人接電話
的？）沒錯是他本人。」，仍供述是其打電話通知「雄仔」交車
，足見「雄仔」即是乙○○無訛。又警方調閱00000000
00號申請人資料及提示乙○○照片，供甲○○指認，甲○○卻
稱不認識乙○○云云；然甲○○、乙○○曾在同一家公司服務，
銷售中古車，此為上訴人二人所自承，足見甲○○所稱「雄仔」
不是乙○○，無非迴護之詞。綜上所述，甲○○於審判中自白及
乙○○於警詢、偵查及第一審羈押訊問時自白，互核相符，且與
被害人證述情節相符，自堪採為上訴人二人論罪之依據，乙○○
所辯，及甲○○附和之詞，均不可採等理由。已詳其所憑證據
及認定之理由，所為論斷，均有卷存證據資料可資覆按。上訴意
旨雖指摘原判決違法，然查甲○○於警詢及偵審中均未曾辯稱附
表編號１０部分其曾向警方自首，其於上訴法律審之本院時，始
為此事實上之爭執，顯非合法之上訴理由。附表編號６之犯罪，
甲○○並未自首；甲○○等之強盜行為，已至被害人不能抗告；
乙○○自白犯罪後，翻異前詞，所辯未共同犯強盜罪，及甲○○
所稱共同強盜之「松仔」或「雄仔」，並非乙○○云云，均不足
採信，原判決皆已詳其論斷之理由。甲○○、乙○○上訴意旨
，就原審依憑卷內資料所為採證認事及量刑職權之合法行使，依
憑己見，任意指摘為違法，自非適法之上訴理由。又甲○○既欲
迴護乙○○，則其所稱綽號「松仔」或「雄仔」之共同正犯，其
身高、胖瘦情形，自係故為不實之供述，以免與乙○○之身材相
同，故甲○○此部分之供述，亦係其迴護乙○○供詞之一部分，
原判決雖未另說明不足採之理由，於判決本旨不生影響，不得執
此指摘原判決違法。另證人即警員任義忠之證言，僅係陳稱甲○
○於警詢時始終未說乙○○係強盜之共同正犯之事實，並不能證
明乙○○確無本件強盜犯行，自非有利乙○○之證據，原判決就
此未說明任義忠之證言之證明力之理由，於判決本旨亦無何影響
，乙○○上訴意旨執此指摘原判決有理由欠備等違法，亦非合法
之上訴理由。綜上，並衡以前開說明，此部分之上訴為違背法律
上之程式，應予駁回。另按刑事訴訟法第三百七十六條所列各罪
之案件，經第二審判決者，不得上訴於第三審法院，為該法條所
明定。本件上訴人乙○○所犯竊盜罪部分，原審係依刑法第三百
二十一條第一項第三款之罪論處罪刑，核屬刑事訴訟法第三百七
十六條第二款之案件。依首開說明，既經第二審判決，自不得上
訴於第三審法院，乙○○猶提起上訴，顯為法所不許，應予駁回
。（另甲○○竊盜部分，已經第二審判刑確定，附此明）
據上論結，應依刑事訴訟法第三百九十七條、第三百九十八條第
一款、第三百九十五條前段，刑法第二十八條、第三百二十一條
第一項第三款、第三百三十條第一項、第六十二條、第三十八條
第一項第二款，中華民國九十六年罪犯減刑條例第二條第一項第
三款、第六條、第七條，判決如主文。
中    華    民    國  九十七  年   十一   月   十三   日
                      最高法院刑事第五庭
                          審判長法官  陳  正  庸
                                法官  賴  忠  星
                                法官  林  秀  夫
                                法官  宋      祺
                                法官  陳  祐  治
      本件正本證明與原本無異
                                      書  記  官
中    華    民    國  九十七  年   十一   月  二十四  日
                                                     Ｒ
附表：
┌──┬───────────────────┬──────────────┐
│編號│ 犯罪方式                             │   主        文             │
├──┼───────────────────┼──────────────┤
│1   │竊盜（略）                            │                            │
├──┼───────────────────┼──────────────┤
│2   │竊盜（略）                            │                            │
├──┼───────────────────┼──────────────┤
│3   │甲○○與乙○○共同竊得編號2 之金錢後，│甲○○、乙○○共同犯攜帶兇器│
│    │於96年1 月8 日5 時10分許，駕駛上開自小│強盜罪，甲○○處有期徒刑陸年│
│    │客車，至屏東縣麟洛鄉○○路164 號之中日│，減為有期徒刑年；乙○○累│
│    │超商，共同意圖為自己不法所有之強盜犯意│犯，處有期徒刑柒年捌月。扣案│
│    │聯絡，由乙○○駕駛該懸掛車牌號碼為S3-3│之西瓜刀壹支沒收。          │
│    │986 號之上開自小客車（原車牌為 0400-NZ│                            │
│    │號）在外把風接應，甲○○則持其所有在客│                            │
│    │觀上足以對人之生命、身體造成危害，可供│                            │
│    │兇器使用之上開西瓜刀進入該店內，持刀喝│                            │
│    │令丙○○不要亂動並將錢拿出來，至丙○○│                            │
│    │不能抗拒，任由甲○○將收銀機打開，取走│                            │
│    │現金約1 萬4 千元。                    │                            │
│    │                                      │                            │
├──┼───────────────────┼──────────────┤
│4   │竊盜（略）                            │                            │
├──┼───────────────────┼──────────────┤
│5   │甲○○與乙○○共同竊得編號4 之車牌後，│甲○○、乙○○共同犯攜帶兇器│
│    │即將該二面車牌懸掛在甲○○所有上開自用│強盜罪，甲○○處有期徒刑陸年│
│    │小客車上，隨即於96年1 月14日5 時45分許│，減為有期徒刑年；乙○○累│
│    │，至屏東縣潮州鎮○○路185 號之中日超商│犯，處有期徒刑柒年捌月。扣案│
│    │，共同意圖為自己不法所有之強盜犯意聯絡│如附表編號3 之西瓜刀壹支沒收│
│    │，由乙○○駕駛上開自用小客車在外把風接│。                          │
│    │應，甲○○則持其所有在客觀上足以對人之│                            │
│    │生命、身體造成危害，可供兇器使用之上開│                            │
│    │西瓜刀一把，進入該店，持西瓜刀於距離店│                            │
│    │員陳家緯約30公分之處，並喝令陳家緯將錢│                            │
│    │交出，至陳家緯不能抗拒，打開收銀機拿取│                            │
│    │現金約1,900元交付予甲○○。           │                            │
│    │                                      │                            │
├──┼───────────────────┼──────────────┤
│6   │甲○○與乙○○共同強盜編號5 之金錢後，│甲○○、乙○○共同犯攜帶兇器│
│    │隨即於96年1月14日6時10分許，至屏東縣內│強盜罪，甲○○處有期徒刑柒年│
│    │埔鄉○○路216 號之中日超商，共同為自己│貳月；乙○○累犯，處有期徒刑│
│    │不法所有之強盜犯意聯絡，由乙○○駕駛上│柒年捌月。扣案如附表編號3 之│
│    │開自小客車在外把風接應，甲○○則持其所│西瓜刀壹支沒收。            │
│    │有在客觀上足以對人之生命、身體造成危害│                            │
│    │，可供兇器使用之上開西瓜刀一把進入該店│                            │
│    │，並大喊「強劫」，黃智信見其持有西瓜刀│                            │
│    │至不能抗拒，任由甲○○進入櫃臺內取走現│                            │
│    │金約1萬元。                           │                            │
│    │                                      │                            │
├──┼───────────────────┼──────────────┤
│7   │竊盜（略）                            │                            │
├──┼───────────────────┼──────────────┤
│8   │甲○○與乙○○共同竊得編號7 之車牌後，│甲○○、乙○○共同犯攜帶兇器│
│    │即將該二面車牌懸掛在甲○○上開自小客車│強盜罪，甲○○處有期徒刑陸年│
│    │上，隨即於96年1月17日3時35分許，至台南│，減為有期徒刑年；乙○○累│
│    │縣麻豆鎮○○路289 號之統一超商，共同意│犯，處有期徒刑柒年捌月。扣案│
│    │圖為自己不法所有之強盜犯意聯絡，由林義│如附表編號3 之西瓜刀壹支沒收│
│    │雄駕駛上開自小客車在外把風接應，甲○○│。                          │
│    │則持其所有客觀上足以生命、身體造成危害│                            │
│    │，可供兇器使用之上開西瓜刀一把進入該店│                            │
│    │，大喊「強劫」，並喝令店員徐佑錡將收銀│                            │
│    │機打開，至徐佑錡不能抗拒，依其指示打開│                            │
│    │收銀機，任由甲○○取走收銀機內之現金約│                            │
│    │2萬5千元。                            │                            │
│    │                                      │                            │
├──┼───────────────────┼──────────────┤
│9   │竊盜（略）                            │                            │
├──┼───────────────────┼──────────────┤
│10  │甲○○、歐斯傑二人隨即駕駛竊得編號9 之│甲○○共同犯攜帶兇器強盜罪，│
│    │自小客車，於96年1月21日3時33分許，至屏│處有期徒刑柒年貳月，扣案如附│
│    │東縣新埤鄉○○路137 號之台灣巨蛋超商，│表編號3 之西瓜刀壹支、鴨舌帽│
│    │共同意圖為自己不法所有之強盜犯意聯絡，│、口罩各壹只、手套壹副均沒收│
│    │由歐斯傑駕駛該自用小客車在外把風接應（│。                          │
│    │歐斯傑所涉此部分強盜罪之犯行另由國防部│                            │
│    │軍事法院審理），甲○○戴鴨舌帽、口罩及│                            │
│    │手套，持其所有在客觀上足以對人之生命、│                            │
│    │身體造成危害，可供兇器使用之上開西瓜刀│                            │
│    │一把進入該店，持西瓜刀揮舞並喝令店員廖│                            │
│    │益超將錢全部裝入袋內，如不拿出就要砍下│                            │
│    │去，至廖益超不能抗拒，乃聽從甲○○之指│                            │
│    │示將櫃臺內之現金約15,581 元、並連同3.5│                            │
│    │元郵票24張一併交付予甲○○。          │                            │
├──┼───────────────────┼──────────────┤
│11  │竊盜（略）                            │                            │
└──┴───────────────────┴──────────────┘
附錄本件論罪科刑法條：
刑法第三百二十一條第一項第三款、第二項：
犯竊盜罪而有下列情形之一者，處六月以上、五年以下有期徒刑
：
三、攜帶兇器而犯之者。
前項之未遂犯罰之。
刑法第三百二十八條第一項：
意圖為自己或第三人不法之所有，以強暴、脅迫、藥劑、催眠術
或他法，至使不能抗拒，而取他人之物或使其交付者，為強盜罪
，處五年以上有期徒刑。
刑法第三百三十條第一項：
犯強盜罪而有第三百二十一條第一項各款情形之一者，處七年以
上有期徒刑。


司法院資訊處製作；財團法人民間司法改革基金會備份。
